【裁判字號】    97,簡,556
【裁判日期】    971229
【裁判案由】    薪給
【裁判全文】
臺北高等行政法院判決
                                       97年度簡字第556號
原      告  行政院海岸巡防署海岸巡防總局中部地區巡防局
代  表  人  甲○○
訴訟代理人  張松有
被      告  乙○○
上列當事人間因薪給事件，提起行政訴訟。本院判決如下：
    主  文
被告應給付原告新台幣捌萬零柒佰玖拾玖元，及自97年9月23日
起至清償日止，按週年利率5%計算之利息。
訴訟費用由被告負擔。
    事  實  及  理  由
一、本件原告因請求被告返還其溢領之薪資新台幣(下同)80,799
    元，而提起本件給付訴訟，因其請求之金額未逾200,000 元
    ，依行政訴訟法第229 條第1 項第3 款、第2 項規定及司法
    院92 年9月17日(92)院台廳行一字第23681 號令，應適用簡
    易訴訟程序，爰不經言詞辯論，逕為判決，合先敘明。
二、事實概要：被告原服役於原告機關，業於民國96年3月4日退
    伍，惟因原告人事作業資料輸鍵延遲，仍持續發放薪資予被
    告，被告因而溢領96年3 月4 日至96年4 月30日薪資計80,7
    99元，屢經原告催討，被告仍置之不理，原告遂提起本件行
    政訴訟。
三、原告起訴主張：
    (一)按行政訴訟法第8 條給付訴訟規定，且軍人之薪資係依據
      軍人待遇條例第6 條之規定發放，應屬公法上之給付，而
      兩造間既因溢領軍人薪資發生爭訟，自屬因公法上原因發
      生財產上之給付。
    (二)查被告於96年3月4日退伍，自退伍後已無軍人身分，且無
      服役之事實，本不得再支領軍人薪資，然其仍自原告處繼
      續支領96年3 月4 日至96年4 月30日之薪資，顯受有利益
      且無法律上原因，致原告受有損失，其間並有因果關係，
      被告自應返還其所受之利益，爰類推適用民法第179 條規
      定，請求判決被告應返還溢領之前開薪資，及自起訴狀繕
      本送達翌日起至清償日止，按年息5%計算之遲延利息等語
      。
四、被告未為任何聲明及答辯。
五、經查，原告主張被告於96年3月4日退伍後，仍自原告處繼續
    受領96年3 月4 日至96年4 月30日之薪資合計80,799元，經
    原告催討，被告仍置之不理等情，業據提出退伍清冊、員工
    薪資給與清冊、存證信函為證，被告既未到場爭執，亦未提
    出書狀為聲明或陳述，依本院調查證據結果，堪信原告之主
    張為真實。
六、從而，原告本於公法上不當得利之法律關係，請求被告返還
    溢領之薪資80,799元及自起訴狀繕本送達翌日即97年9 月23
    日起至清償日止，按年息5%計算之利息，為有理由，應予准
    許。
據上論結，本件原告之訴為有理由，爰依行政訴訟法第233 條第
1項 、第98條第1 項前段，判決如主文。
中    華    民    國    97    年    12    月   29     日
                    臺北高等行政法院第二庭
                                    法  官  蕭惠芳
上為正本係照原本作成。
本件以訴訟事件所涉及之法律見解具有原則性者為限，始得於本
判決送達後20日內向本院提出上訴狀並表明上訴理由，如已於本
判決宣示後送達前提起上訴者，應於判決送達後20日內補具上訴
理由（均按他造人數附繕本），且經最高行政法院許可後方得上
訴。
中    華    民    國    97    年    12    月   29     日
                                    書記官   李淑貞


司法院資訊處製作；財團法人民間司法改革基金會備份。
